【裁判字號】    98,審訴,2152
【裁判日期】    981009
【裁判案由】    偽造文書等
【裁判全文】
臺灣桃園地方法院刑事判決            98年度審訴字第2152號
公  訴  人  臺灣桃園地方法院檢察署檢察官
被      告  壬○○
上列被告因偽造文書等案件，經檢察官提起公訴（97年度偵字第
23771 號），被告於本院準備程序進行中，就被訴事實為有罪之
陳述，經本院告知簡式審判程序意旨，並聽取公訴人及被告之意
見後，本院裁定改依簡式審判程序審理，茲判決如下：
    主      文
壬○○行使偽造私文書，足以生損害於他人，累犯，處有期徒刑
柒月，扣案之變造「丁○○」之身分證及駕照影本各壹張、如附
表編號1 所示偽造之「丁○○」之署押均沒收；又行使偽造私文
書，足以生損害於他人，累犯，處有期徒刑捌月，扣案之偽造己○○、庚○○、乙○○名義之行動電話門號申請書客戶存留聯
張、如附表編號2 所示偽造之「庚○○」、「乙○○」、「己○○」之署押均沒收；又行使偽造私文書，足以生損害於他人，累
犯，處有期徒刑捌月，扣案之變造「丁○○」之身分證及駕照影
本各壹張、如附表編號3 所示偽造之「丁○○」之署押均沒收；
又行使偽造私文書，足以生損害於他人，累犯，處有期徒刑捌月
，扣案之變造「丁○○」之身分證及駕照影本各壹張、偽造之「
甲○○」印章壹枚、偽造丁○○、甲○○名義之行動電話門號申
請書客戶存留聯貳張、如附表編號4 所示偽造之「丁○○」之署
押及「甲○○」之印文均沒收；應執行有期徒刑貳年肆月，扣案
之變造「丁○○」之身分證及駕照影本各壹張、偽造之「甲○○
」印章壹枚、被告偽造丁○○、甲○○、己○○、庚○○、乙○○名義之行動電話門號申請書客戶存留聯共伍張、如附表偽造之
署押及印文欄之署押及印文均沒收。
    事實及理由
一、犯罪事實：緣壬○○前於民國92年間因施用毒品案件，經臺
    灣宜蘭地方法院（下稱宜蘭地院）以92年度訴字第302 號判
    決判處有期徒刑1 年確定；又於92年間因竊盜案件，經宜蘭
    地院以92年度訴字第275 號判決判處有期徒刑1 年確定；又
    於92年間因搶奪案件，經宜蘭地院以93年度訴字第50號判決
    判處有期徒刑7 月確定，上開3 罪經宜蘭地院以93年度聲字
    第623 號裁定定應執行刑為有期徒刑2 年3 月確定，於94年
    6 月10日假釋出監，嗣經撤銷假釋尚餘殘刑6 月3 日，至95
    年8 月19日執行完畢（於本案構成累犯）。詎其猶不知悔改
    ，於97年8 月中旬，在設於宜蘭縣羅東鎮之博愛醫院旁，收
    受某真實姓名年籍不詳綽號「阿樂」之男子所交付丁○○、
    甲○○、己○○、庚○○、乙○○之國民身分證、汽車駕駛
    執照影本後，竟基於變造特種文書以行使、偽造私文書以行
    使及意圖為自己不法所有之犯意，於97年8 月中旬至97年10
    月8 日前之某日，在臺灣某不詳處所，將其照片黏貼於丁○○之身分證、汽車駕駛執照影本重行影印而變造丁○○之身
    分證、汽車駕駛執照影本，及於97年8 月中旬至97年10月29
    日19時許前之某日，偽造甲○○之印章，分別(一)於如附表編
    號1 犯罪時間及犯罪地欄所示之時間、地點，持如附表編號
    1 行使之證件欄所示之證件，向遠傳電信股份有限公司（下
    稱遠傳電信公司）楊梅大成特約服務中心店員丙○○佯稱其
    為丁○○，而冒丁○○名義申辦行動電話門號，並於如附表
    編號1 行使之偽造私文書欄所示之文件上偽簽丁○○署押各
    2 枚，致丙○○陷於錯誤，而交付壬○○如附表編號1 申辦
    SIM 卡門號及詐得手機型號欄所示門號之行動電話，足生損
    害於丁○○本人及遠傳電信公司、遠傳電信公司楊梅大成特
    約服務中心對於管理出租行動電話門號之正確性；(二)復於如
    附表編號2 犯罪時間欄所示之時間，再度至上址，持如附表
    編號2 行使之證件欄所示之證件，向丙○○佯稱受庚○○、
    乙○○、己○○3 人委託申辦附表編號2 申辦SIM 卡門號及
    詐得手機型號欄所示門號之行動電話，並於如附表編號2 行
    使之偽造私文書欄所示之文件上，偽簽庚○○、乙○○、己○○署名各2 枚，致丙○○陷於錯誤，而交付壬○○如附表
    編號2 申辦SIM 卡門號及詐得手機型號欄所示門號之行動電
    話而均得手，足生損害於庚○○、乙○○、己○○本人及遠
    傳電信公司、遠傳電信公司楊梅大成特約服務中心對於管理
    出租行動電話門號之正確性；(三)於如附表編號3 犯罪時間及
    犯罪地欄所示之時間、地點，持如附表編號3 行使之證件欄
    (1)所示之證件，向「傑昇通信行」店長戊○○佯稱其為丁○○，而冒丁○○名義申辦行動電話門號，並於如附表編號3
    行使之偽造私文書欄所示之文件上偽簽丁○○署名共18枚，
    然戊○○因覺有疑而未交付任何門號SIM 卡及行動電話。嗣
    壬○○為取信戊○○，遂於同年10月24日12時32分許再傳真
    如附表編號3 行使之證件欄(2)所示之證件至「傑昇通信行」
    ，並於同年10月28日以電話與威寶電信股份有限公司客服專
    線，致該客服專線人員陷於錯誤，而責問「傑昇通信」原因
    ，戊○○始於97年10月29日18時30分許，交付壬○○如附表
    編號3 申辦SIM 卡門號及詐得手機型號欄所示門號之行動電
    話而得手，足生損害於丁○○、癸○○本人及威寶電信公司
    、遠傳電信公司、「傑昇通信」對於管理出租行動電話門號
    之正確性；(四)於如附表編號4 犯罪時間及犯罪地欄所示之時
    間、地點，持如附表編號4 行使之證件欄(1)所示之證件，向
    辛○○佯稱其為丁○○，而冒丁○○名義申辦行動電話門號
    ，並於如附表編號4 行使之偽造私文書欄所示之文件上偽簽
    丁○○署押各1 枚，然辛○○因覺有疑而未交付任何門號SI
    M 卡及行動電話，嗣壬○○為取信辛○○，復於97年10月29
    日19時許，仍自稱為丁○○，並持如附表編號4 行使之證件
    欄(2)所示之證件，佯稱受甲○○委託申辦行動電話門號，而
    於如附表編號4 行使之偽造私文書欄(2)所示之文件上偽簽丁○○（受託人欄）署各1 枚及偽蓋甲○○（申請人欄）之印
    文1 枚，致辛○○陷於錯誤，交付壬○○冒丁○○名義所申
    辦如附表編號4 申辦SIM 卡門號及詐得手機型號欄所示門號
    之行動電話而得手，足生損害於丁○○、甲○○本人及威寶
    電信公司、威寶電信公司內壢特約服務中心對於管理出租行
    動電話門號之正確性。嗣為警於同年10月30日，在桃園縣桃
    園市○○路與中山路口，因見壬○○隨地丟擲煙蒂上前勸導
    、盤查，經比對壬○○出示之變造丁○○證件查覺有異，當
    場扣得偽造之甲○○印章1 枚、行動電話門號00 00000000
    號、0000 000000 號SIM 卡各1 張、黏貼壬○○照片所變造
    之丁○○之國民身分證、汽車駕駛執照影本各1 張、甲○○
    、己○○、庚○○、乙○○之國民身分證、汽車駕駛執照影
    本各1 張、行動電話申請書5 張及SONYERICSSON廠牌（序號
    ：00000000 0000000號）手機1 支等物品而循線查悉上情。
二、證據名稱：
  (一)被告壬○○於警詢、檢察官偵查及本院審理時之自白。
  (二)證人丙○○於警詢、檢察官偵查時及證人戊○○、辛○○、
    癸○○、己○○、甲○○於警詢時之證述。
  (三)扣案之偽造之甲○○印章1 枚、行動電話門號0000000000號
    、0000000000號SIM 卡各1 張、黏貼壬○○照片所變造之丁○○之國民身分證、汽車駕駛執照影本各1 張、甲○○、己○○、庚○○、乙○○之國民身分證、汽車駕駛執照影本各
    1 張、行動電話申請書5 張及SONYERICSSON廠牌（序號：
    000000000000000 號）手機1 支。
  (四)如附表編號1至4 行使之偽造私文書欄所示之文件。
  (五)臺灣高等法院被告前案紀錄表1 份。
三、按影本與原本可有相同之效果，如將原本予以影印後，將影
    本之部分內容竄改，重加影印，其與無制作權人將其原本竄
    改，作另一表示其意思者無異，應成立變造文書罪（最高法
    院73年臺上字第3885號判例參照）。查本案被告持以申辦門
    號之丁○○國民身分證影本，係被告將其照片黏貼於丁○○
    之身分證影本，重加影印變造而成，此據被告於本院準備程
    序時證述甚詳，並有該變造之國民身分證影本在卷可稽，揆
    諸前開說明，被告持以申辦門號之丁○○國民身分證影本當
    屬變造無疑。是核被告如附表編號1 至4 所為，分別係犯戶
    籍法第75條第2 項、第1 項意圖供冒用身分使用，而變造國
    民身分證及行使罪、刑法第216 條、第212 條之行使變造特
    種文書罪（行使變造駕照影本）、第216 條、第210 條之行
    使偽造私文書罪及第339 條第1 項之詐欺取財罪。被告變造
    國民身分證及特種文書進而行使，其變造之低度行為均為行
    使之高度行為所吸收，不另論罪。其偽造印章、印文及署押
    為偽造私文書之部分行為，又偽造私文書之低度行為為行使
    之高度行為所吸收，均不另論罪。被告如附表編號1 至4 之
    犯行，均係以一行為，同時觸犯意圖供冒用身分使用，而變
    造國民身分證及行使罪、行使變造特種文書、行使偽造私文
    書與詐欺取財等罪，為想像競合犯，均應依刑法第55條規定
    從一重之行使偽造私文書罪處斷。至起訴書起訴法條欄雖漏
    載被告所犯戶籍法第75條第2 項、第1 項部分，然該部分既
    與檢察官已起訴論罪科刑部分，有裁判上一罪之想像競合犯
    關係，已如上訴，且據檢察官於起訴書之犯罪事實欄論載明
    確，本院自得併予審究，附此敘明。再被告有如事實欄所示
    之科刑及執行情形，有臺灣高等法院被告前案紀錄表1 份附
    卷可稽，其於前案有期徒刑執行完畢後，5 年內故意再犯本
    件有期徒刑以上刑之各罪，均為累犯，皆應依刑法第47條第
    1 項規定加重其刑。爰審酌被告犯罪之動機、目的、手段及
    行使變造國民身分證、特種文書、行使偽造私文書而詐得手
    機、門號SIM 卡、所生之危害及犯後坦承犯行，態度尚稱良
    好等一切情狀，分別量處如主文所示之刑，並合併定其應執
    行如主文所示之刑。至扣案偽造之「甲○○」印章1 枚、如
    附表偽造之署押及印文欄之署押及印文，不問屬於犯人與否
    ，均應依刑法第219 條之規定，併予宣告沒收。又扣案之變
    造「丁○○」之身分證上換貼被告照片之身分證及駕照影本
    ，係屬被告所有，且均係供本件犯罪所用之物，爰依刑法第
    38 條 第1 項第2 款規定宣告沒收，附此敘明。另扣案之被
    告偽造丁○○、甲○○、己○○、庚○○、乙○○名義之行
    動電話門號申請書客戶存留聯5 張，均屬被告所有供犯罪所
    用之物，爰依刑法第38條第1 項第2 款宣告沒收。
四、應適用之法條：刑事訴訟法第299 條第1 項前段、第273 條
    之1 第1 項、第310 條之2 、第454 條第1 項，戶籍法第75
    條第2 項、第1 項，刑法第11條前段、第216 條、第212 條
    、第210 條、第339 條第1 項、第219 條、第55條、第47條
    第1 項、第38條第1 項第2 款，刑法施行法第1 條之1 第1
    項、第2 項前段。
五、如不服本判決，得自收受送達之翌日起10日內向本院提出上
    訴狀（應附繕本），其未敘述上訴理由者，應於上訴期間屆
    滿後20日內補提理由書狀於本院，上訴於臺灣高等法院。
本案經檢察官丁俊成到庭執行職務。
中    華    民    國    98    年     10    月    9    日
                  刑事庭        法  官  林靜梅
以上正本證明與原本無異。
如不服本判決應於收受判決後10日內向本院提出上訴書狀，並應
敘述具體理由。其未敘述上訴理由者，應於上訴期間屆滿後20日
內向本院補提理由書(均須按他造當事人之人數附繕本)「切勿逕
送上級法院」。
                                書記官  施春祝
中    華    民    國    98    年     10    月    9    日
本案論罪科刑法條：
戶籍法第75條
意圖供冒用身份使用，而偽造、變造國民身份證，足以生損害於
公眾或他人者，處5年以下有期徒刑、拘役或科或併科新臺幣50
萬元以下罰金。
行使前項偽造、變造之國民身份證者，亦同。
將國民身份證交付他人，以供冒名使用，或冒用身份而使用他人
交付或遺失之國民身份證，足以生損害於公眾或他人者，處3年
以下有期徒刑、拘役或科或併科新臺幣30萬元以下罰金。
中華民國刑法第210條
偽造、變造私文書，足以生損害於公眾或他人者，處五年以下有
期徒刑。
中華民國刑法第212條
偽造、變造護照、旅券、免許證、特許證及關於品行、能力服務
或其他相類之證書、介紹書，足以生損害於公眾或他人者，處一
年以下有期徒刑、拘役或三百元以下罰金。
中華民國刑法第216條
行使第二百十條至第二百十五條之文書者，依偽造、變造文書或
登載不實事項或使登載不實事項之規定處斷。
中華民國刑法第339條
意圖為自己或第三人不法之所有，以詐術使人將本人或第三人之
物交付者，處五年以下有期徒刑、拘役或科或併科一千元以下罰
金。
以前項方法得財產上不法之利益或使第三人得之者，亦同。
前二項之未遂犯罰之。
附表：
┌──┬─────┬────┬────┬────┬──────────┬──────────┬────────────┐
│編號│犯罪時間  │犯罪地  │店員    │行使之  │行使之偽造文書      │偽造之署押及印文    │申辦SIM 卡門號及詐得手機│
│    │          │        │        │證件    │                    │                    │型號                    │
│    │          │        │        │        │                    │                    │                        │
├──┼─────┼────┼────┼────┼──────────┼──────────┼────────────┤
│1   │97年10月8 │桃園縣楊│丙○○  │黏貼被告│遠傳網際網路行動電話│各含偽造之「丁○○」│行動電話門號0000000000之│
│    │日19時許  │梅鎮中山│        │照片所變│服務啟用申請書（下稱│署押2 枚。          │SIM卡1張及SONY ERICSSON │
│    │          │路1段98 │        │造之張政│遠傳行動電話申請書）│                    │廠牌、型號K530，序號：35│
│    │          │號（遠傳│        │豐之身分│、遠傳電信公司行動電│                    │0000000000000 號之行動電│
│    │          │電信楊梅│        │證、駕照│話業務/ 第三代行動電│                    │話1 支。                │
│    │          │大成特約│        │影本。  │話通信業務服務契約（│                    │                        │
│    │          │服務中心│        │        │下稱遠傳行動電話服務│                    │                        │
│    │          │）      │        │        │契約）各1 份（門號為│                    │                        │
│    │          │        │        │        │0000000000） 。     │                    │                        │
├──┼─────┼────┼────┼────┼──────────┼──────────┼────────────┤
│2   │97年10月9 │同上    │丙○○  │庚○○、│遠傳行動電話申請書、│各含偽造之「庚○○」│(1)SONY ERICSSON 廠牌、型│
│    │日19時許  │        │        │乙○○、│遠傳行動電話服務契約│、「乙○○」、「廖炳│  號：K530，序號：356027│
│    │          │        │        │己○○3 │各3 份（門號為098116│坤」署押2 枚。      │  000000000 號之行動電話│
│    │          │        │        │人之身分│5749、0000000000、  │                    │  1 支及門號0000000000之│
│    │          │        │        │證、汽車│0000000000 ）。     │                    │  SIM 卡1 張。          │
│    │          │        │        │駕駛執照│                    │                    │(2)SONY ERICSSSON廠牌、型│
│    │          │        │        │影本。  │                    │                    │  號：K530，序號：356027│
│    │          │        │        │        │                    │                    │  000000000 號之行動電話│
│    │          │        │        │        │                    │                    │  1 支及門號0000000000號│
│    │          │        │        │        │                    │                    │  之SIM 卡1 張。        │
│    │          │        │        │        │                    │                    │(3)SONY ERICSSON 廠牌、型│
│    │          │        │        │        │                    │                    │  號：K660I ，序號：3525│
│    │          │        │        │        │                    │                    │  00000000000 號之行動電│
│    │          │        │        │        │                    │                    │  話1 支及門號0000000000│
│    │          │        │        │        │                    │                    │  號之SIM 卡1 張。      │
├──┼─────┼────┼────┼────┼──────────┼──────────┼────────────┤
│3   │97年10月10│桃園縣中│戊○○  │(1)黏貼被│(1)威寶電信行動電話服│(1)各含偽造之「丁○○│SONY ERICSSON 廠牌、型號│
│    │日14時許  │壢市中華│        │告照片所│  務申請書及威寶電信│  署押及指印各1 枚。│：T560I ，序號：00000000│
│    │          │路1段234│        │變造之張│  股份有限公司暢打專│(2)含偽造之「丁○○」│0000000 號之行動電話1 支│
│    │          │號（傑昇│        │政豐之身│  案同意書（門號為  │  署押及指印各3 枚。│、門號0000000000號之SIM │
│    │          │通信）  │        │分證、駕│  0000000000）。    │(3)含偽造之「丁○○」│卡1 張及門號0000000000號│
│    │          │        │        │照影本。│(2)遠傳行動電話啟用申│  署押及指印各2 枚。│之SIM 卡1 張。          │
│    │          │        │        │(2)經變造│  請書、遠傳號碼可攜│(4)含偽造之「丁○○」│                        │
│    │          │        │        │之癸○○│  服務申請書各1 份（│  署押及指印各2 枚。│                        │
│    │          │        │        │所有之新│  門號為0000000000）│                    │                        │
│    │          │        │        │竹商業銀│  。                │                    │                        │
│    │          │        │        │行新民分│(3)台灣大哥大行動通信│                    │                        │
│    │          │        │        │行帳號：│  網路業務服務申請書│                    │                        │
│    │          │        │        │00000000│  申請書1 份（門號為│                    │                        │
│    │          │        │        │號帳戶之│  0000000000）。    │                    │                        │
│    │          │        │        │存摺影本│(4)台灣大哥大行動通信│                    │                        │
│    │          │        │        │。      │  網路業務服務申請書│                    │                        │
│    │          │        │        │        │  申請書1 份（門號為│                    │                        │
│    │          │        │        │        │  0000000000）。    │                    │                        │
├──┼─────┼────┼────┼────┼──────────┼──────────┼────────────┤
│4   │97年10月24│桃園縣中│辛○○  │(1)黏貼被│(1)威寶電信行動電話服│(1)各含偽造之「丁○○│SONY ERICS SON廠牌、型號│
│    │日19時許  │壢市忠孝│        │告照片所│  務申請書及威寶電信│  」署押及指印各1 枚│：K530I ，序號：00000000│
│    │          │路63號（│        │變造之張│  股份有限公司暢打專│  。                │0000000 號之行動電話1 支│
│    │          │威寶電信│        │政豐之身│  同意書各1 份（門號│(2)含偽造之「丁○○」│，門號0000000000號之SIM │
│    │          │內壢特約│        │分證、駕│  為0000000000） 。 │  署押及「甲○○」印│卡1 張。                │
│    │          │服務中心│        │照影本。│(2)威寶電信行動電話服│  文各1 枚。        │                        │
│    │          │）      │        │(2)甲○○│  務申請書1 份（門號│                    │                        │
│    │          │        │        │之身分證│  為0000000000） 。 │                    │                        │
│    │          │        │        │、汽車駕│                    │                    │                        │
│    │          │        │        │駛執照影│                    │                    │                        │
│    │          │        │        │本。    │                    │                    │                        │
└──┴─────┴────┴────┴────┴──────────┴──────────┴────────────┘


司法院資訊處製作；財團法人民間司法改革基金會備份。
